it: Finitura del sistema di ruote: Anodizzato; Spazzolato; Cromato; Verniciato trasparente; Lucido; Lavorato a macchina; Opaco; Verniciato; Lucidato; Verniciato a polvere; Satinato; Testurizzato; Altro
tr: Tekerlek sistemi yüzey kaplaması: Eloksallı; Fırçalanmış; Krom kaplamalı; Şeffaf kaplamalı; Parlak; İşlenmiş; Mat; Boyalı; Cilalı; Toz boyalı; Saten; Dokulu; Diğer
ro-RO: Finisajul sistemului de roți: Anodizat; Periat; Placat cu crom; Lăcuit transparent; Lucios; Prelucrat mecanic; Mat; Vopsit; Lustruit; Vopsit în câmp electrostatic; Satinat; Texturat; Altele
ja: ホイールシステム仕上げ: アルマイト; ブラッシュド; クロムメッキ; クリアコート; グロス; 切削加工; マット; ペイント; ポリッシュ; パウダーコート; サテン; テクスチャード; その他
vi: Hoàn thiện hệ thống bánh xe: Mạ Anod; Đánh xước; Mạ chrome; Phủ bóng; Bóng; Tiện phay; Nhám; Sơn; Đánh bóng; Sơn tĩnh điện; Satin; Có vân; Khác
el: Φινίρισμα συστήματος τροχών: Ανοδιωμένο; Βουρτσισμένο; Επιχρωμιωμένο; Με διάφανη επίστρωση; Γυαλιστερό; Μηχανικής κατεργασίας; Ματ; Βαμμένο; Γυαλισμένο; Με βαφή πούδρας; Σατινέ; Ανάγλυφο; Άλλο
pt-PT: Acabamento do sistema da roda: Anodizado; Escovado; Cromado; Com verniz transparente; Brilhante; Maquinado; Mate; Pintado; Polido; Revestimento a pó; Acetinado; Texturizado; Outro
nl: Wiel systeem afwerking: Geanodiseerd; Geborsteld; Verchroomd; Met blanke lak; Glanzend; Gefreesd; Mat; Gespoten; Gepolijst; Gepoedercoat; Zijdeglans; Met textuur; Overig
lt-LT: Ratų sistemos apdaila: Anoduota; Šlifuota; Chromuota; Dengta skaidriu laku; Blizgi; Apdirbta mašininiu būdu; Matinė; Dažyta; Poliruota; Dažyta milteliniu būdu; Satininė; Tekstūruota; Kita
ko: 휠 구성품 마감: 양극산화; 브러시 처리; 크롬 도금; 클리어 코팅; 유광; 기계 가공; 무광; 페인트 도장; 폴리싱; 분말 코팅; 새틴; 텍스처; 기타
ru: Отделка колесной системы: Анодированное; Шлифованное; Хромированное; Покрытое прозрачным лаком; Глянцевое; Проточенное; Матовое; Окрашенное; Полированное; Порошковое покрытие; Сатиновое; Текстурированное; Другое
bg-BG: Покритие на колесната система: Анодизирано; Шлифовано; Хромирано; С прозрачно покритие; Гланц; Машинно обработено; Матово; Боядисано; Полирано; Прахово боядисано; Сатен; Текстурирано; Друго
fi: Pyöräjärjestelmän pintakäsittely: Anodisoitu; Harjattu; Kromattu; Kirkaslakattu; Kiiltävä; Koneistettu; Matta; Maalattu; Kiillotettu; Jauhemaalattu; Satiini; Teksturoitu; Muu
de: Oberflächenfinish des Radsystems: Eloxiert; Gebürstet; Verchromt; Klarlackiert; Glänzend; Glanzgedreht; Matt; Lackiert; Poliert; Pulverbeschichtet; Seidenmatt; Strukturiert; Andere
pl: Wykończenie systemu kół: Anodowane; Szczotkowane; Chromowane; Z lakierem bezbarwnym; Błyszczące; Obrabiane maszynowo; Matowe; Malowane; Polerowane; Malowane proszkowo; Satynowe; Teksturowane; Inne
nb: Overflatebehandling av hjulsystemet: Anodisert; Børstet; Forkrommet; Klarlakkert; Blank; Maskinert; Matt; Lakkert; Polert; Pulverlakkert; Sateng; Teksturert; Annet
es: Acabado del sistema de ruedas: Anodizado; Cepillado; Cromado; Revestimiento transparente; Brillante; Mecanizado; Mate; Pintado; Pulido; Recubierto de polvo; Satinado; Texturizado; Otro
da: Finish på hjulsystem: Anodiseret; Børstet; Forkromet; Klarlakeret; Blank; Maskinbearbejdet; Mat; Malet; Poleret; Pulverlakeret; Satin; Tekstureret; Andet
hr-HR: Završna obrada sustava kotača: Eloksirano; Četkano; Kromirano; S prozirnim premazom; Sjajno; Strojno obrađeno; Matirano; Obojano; Polirano; Plastificirano; Saten; Teksturirano; Ostalo
fr: Finition du système de roues: Anodisé; Brossé; Chromé; Verni; Brillant; Usiné; Mat; Peint; Poli; Revêtement en poudre; Satiné; Texturé; Autre
sv: Hjulsystemfinish: Anodiserad; Borstad; Krompläterad; Klarlackerad; Blank; Maskinbearbetad; Matt; Målad; Polerad; Pulverlackerad; Satin; Texturerad; Övrigt
zh-CN: 轮系表面处理: 阳极氧化; 拉丝; 镀铬; 透明涂层; 亮光; 机加工; 哑光; 喷漆; 抛光; 粉末涂层; 缎面; 纹理; 其他
hu: Kerékrendszer felületkezelése: Eloxált; Szálcsiszolt; Krómozott; Átlátszó lakkal bevont; Fényes; Megmunkált; Matt; Festett; Polírozott; Porfestett; Szatén; Texturált; Egyéb
th: การตกแต่งระบบล้อ: ชุบอโนไดซ์; ปัดลาย; ชุบโครเมียม; เคลือบใส; เคลือบเงา; กลึง; เนื้อแมตต์; ทาสี; ขัดเงา; เคลือบสีฝุ่น; ซาติน; พื้นผิวขรุขระ; อื่นๆ
cs: Povrchová úprava systému kol: Eloxovaný; Kartáčovaný; Pochromovaný; Lakovaný bezbarvým lakem; Lesklý; Strojově opracovaný; Matný; Lakovaný; Leštěný; Opatřený práškovým lakem; Saténový; Texturovaný; Jiný
pt-BR: Sistema de rodas acabamento: Anodizado; Escovado; Cromado; Com verniz incolor; Brilhante; Usinado; Fosco; Pintado; Polido; Pintura eletrostática a pó; Acetinado; Texturizado; Outro
en: Wheel system finish: Anodized; Brushed; Chrome-plated; Clear-coated; Gloss; Machined; Matte; Painted; Polished; Powder-coated; Satin; Textured; Other
zh-TW: 輪圈系統表面處理: 陽極氧化; 拉絲; 鍍鉻; 透明塗層; 亮面; 切削加工; 霧面; 烤漆; 拋光; 粉體塗裝; 緞面; 紋理; 其他
sk-SK: Povrchová úprava systému kolies: Eloxované; Kartáčované; Pochrómované; S priehľadným lakom; Lesklé; Strojovo opracované; Matné; Lakované; Leštené; Práškovo lakované; Saténové; Štruktúrované; Iné
sl-SI: Končna obdelava kolesnega sistema: Eloksirano; Krtačeno; Kromirano; Prozorno lakirano; Sijajno; Strojno obdelano; Mat; Barvano; Polirano; Prašno lakirano; Satenasto; Teksturirano; Drugo